臺灣臺南地方法院刑事判決
110年度交易字第1160號
聲  請  人  臺灣臺南地方檢察署檢察官
被      告  吳宜安


            翁彩容



上列被告因過失傷害案件，經檢察官聲請簡易判決處刑（110年
度調偵字第2003號），本院認不宜逕以簡易判決處刑，改依通常
程序審理，判決如下：
    主  文
本件均公訴不受理。
    理  由
一、公訴意旨詳如檢察官聲請簡易判決處刑書所載（如附件）。
二、按告訴乃論之罪，告訴人於第一審辯論終結前，得撤回其告
    訴；又告訴乃論之罪經撤回者，法院應諭知不受理之判決，
    並得不經言詞辯論為之，刑事訴訟法第238條第1項、第303
    條第3款及第307條分別定有明文。
三、查本案被告吳宜安、翁彩容因過失傷害案件，經檢察官聲請
    簡易判決處刑，認為均係涉犯刑法第284條前段之過失傷害
    罪嫌，依同法第287條前段之規定，須告訴乃論。茲因告訴
    人黃亭瑜具狀撤回對被告2人之告訴，有刑事撤回告訴狀1份
    在卷可稽（本院110年度交簡字第3587號卷第21頁），依前
    開規定，本件爰不經言詞辯論，逕為諭知不受理之判決。
據上論斷，應依刑事訴訟法第452條、第303條第3款、第307條，
判決如主文。
中　　華　　民　　國　　110 　年　　11　　月　　30　　日
                  刑事第七庭  法　官  吳彥慧
以上正本證明與原本無異。
如不服本判決應於收受本判決後20日內向本院提出上訴書狀，並
應敘述具體理由。其未敘述上訴理由者，應於上訴期間屆滿後20
日內向本院補提理由書狀（均須按他造當事人之人數附繕本）「
切勿逕送上級法院」。 
　　　　　　　　　　　　　　  書記官  張儷瓊
中　　華　　民　　國　　110 　年　　12　　月　　2 　　日
附件：
臺灣臺南地方檢察署檢察官聲請簡易判決處刑書　
                                   110年度調偵字第2003號
　　被　　　告　吳宜安　男　24歲（民國00年0月00日生）
　　　　　　　　　　　　住臺南市○區○○○路0段000巷000
　　　　　　　　　　　　　號
　　　　　　　　　　　　國民身分證統一編號：Z000000000號
　　　　　　　　翁彩容　女　36歲（民國00年0月00日生）
　　　　　　　　　　　　住桃園市○○區○○路0段00巷00弄0
　　　　　　　　　　　　　號
　　　　　　　　　　　　居臺南市○○區○○里000號之1
　　　　　　　　　　　　國民身分證統一編號：Z000000000號
上列被告等因過失傷害案件，業經偵查終結，認為宜以簡易判決
處刑，茲將犯罪事實及證據並所犯法條分敘如下：
　　　　犯罪事實
一、吳宜安於民國109年12月31日14時44分許，駕駛車牌號碼000
    0-00號自小貨車，沿臺南市東區北門路1段由南往北方向行
    駛，原應注意汽車超車時，應於前車左側保持半公尺以上之
    間隔超過，行至安全距離後，再顯示右方向燈騎入原行路線
    。而依當時天候晴、日間自然光線、路面乾燥、無缺陷、無
    障礙物、視距良好之情狀，客觀上並無不能注意之情形，竟
    疏於注意及此，行經該路段與青年路之交岔路口時，貿然超
    車。適對向翁彩容駕駛車牌號碼0000-00號自小客車，亦疏
    未注意汽車行至有號誌之交岔路口，遇有前行或轉彎之車道
    交通擁塞時，應在路口停止線前暫停，不得逕行駛入交岔路
    口內，致號誌轉換後，仍未能通過妨礙其他車輛通行，猶貿
    然於左轉後停滯路口，吳宜安同向右側之黃亭騎乘車牌號
    碼000-0000號重型機車行駛搭載林怡君（未據告訴）至此，
    為閃避翁彩容所駕駛之自小客車，因而與吳宜安不當超車之
    車輛發生碰撞，致黃亭受有左側膝部挫傷、右側膝部挫傷
    、左側手肘挫傷等傷害。
二、案經黃亭訴由臺南市政府警察局第一分局報告偵辦。
　　　　犯罪證據
一、訊據被告吳宜安、翁彩容雖坦承於上揭時地與告訴人黃亭
    發生交通事故一情不諱，被告吳宜安辯稱：我覺得是黃亭
    的問題，我直行看到她時我有按喇叭，黃亭還是硬切進來
    ，之後她就擦撞到我車子的右後方云云；被告翁彩容則辯稱
    ：當時我左轉青年路，有1台吊車要迴轉，後來又有火車通
    過，我在那裡等了一陣子，就聽到車禍的聲音，但我不認為
    是我的過失云云。惟上揭犯罪事實業據告訴人指訴、證人林
    怡君證述綦詳，復有道路交通事故現場圖、道路交通事故調
    查報告表（一）、（二）、衛生福利部臺南醫院診斷證明書
    1紙、現場照片、監視器錄影光碟暨畫面擷取等在卷可資佐
    證。按汽車超車時，應於前車左側保持半公尺以上之間隔超
    過，行至安全距離後，再顯示右方向燈騎入原行路線；再按
    汽車行至有號誌之交岔路口，遇有前行或轉彎之車道交通擁
    塞時，應在路口停止線前暫停，不得逕行駛入交岔路口內，
    致號誌轉換後，仍未能通過妨礙其他車輛通行，道路交通安
    全規則第101條第1項第5款、第102條第1項第13款分別定有
    明文，被告2人駕車自應注意上述道路交通安全規定。又依
    卷附道路交通事故調查報告表所載，當時客觀上並無不能注
    意之情形，被告2人竟疏未注意及此，以致肇事，致告訴人
    受傷，被告2人應有過失。且臺南市車輛行車事故鑑定會鑑
    定意見書（南市交鑑字第1101165290號、南鑑0000000案）
    亦同此意見，此有該鑑定會函文、意見書在卷可參。再被告
    2人過失行為與告訴人之受傷間具有相當因果關係。本件事
    證明確，被告2人犯嫌均堪認定。
二、核被告2人所為，均係犯刑法第284條前段之過失傷害罪嫌。
    被告2人於肇事後，於警員前往現場處理時，當場承認為肇
    事人，有臺南市政府警察局第一分局交通分隊道路交通事故
    肇事人自首情形紀錄表2紙附卷可稽，合於刑法自首之要件
    ，請依刑法第62條規定得減輕其刑。
三、依刑事訴訟法第451條第1項聲請逕以簡易判決處刑。
　　此　致
臺灣臺南地方法院
中　　華　　民　　國　 110　　年　　10　　月　　20　　日
　　　　　　　　　　　　　　　檢察官  蘇榮照
本件證明與原本無異
中　　華　　民　　國　 110　　年　　11　　月　　2 　　日
                              書記官  鍾明智

所犯法條：中華民國刑法第284條
因過失傷害人者，處 1 年以下有期徒刑、拘役或 10 萬元以下
罰金；致重傷者，處 3 年以下有期徒刑、拘役或 30 萬元以下
罰金。

附記事項：本件係依刑事訴訟法簡易程序辦理，法院簡易庭得不
傳喚被告、輔佐人、告訴人、告發人等出庭即以簡易判決處刑；
被告、被害人、告訴人等對告訴乃論案件如已達成民事和解而要
撤回告訴或對非告訴乃論案件認有受傳喚到庭陳述意見之必要時
，請即另以書狀向簡易法庭陳述或請求傳訊。